臺灣高雄地方法院刑事裁定
111年度聲字第1766號
聲  請  人  臺灣高雄地方檢察署檢察官
受  刑  人  游智穎



上列聲請人因受刑人數罪併罰有二裁判以上，聲請定其應執行之
刑（111年度執聲字第1421號），本院裁定如下：
    主  文
游智穎犯如附表所示之拾罪，各處如附表所示之刑，應執行有期
徒刑參年拾月。
    理  由
一、聲請意旨略以：受刑人游智穎因犯如附表所示之10罪，先後
    經判決確定如附表，經受刑人請求，應依刑法第50條、第53
    條及第51條第5款之規定，定其應執行之刑，爰依刑事訴訟
    法第477條第1項規定聲請裁定等語。
二、按裁判確定前犯數罪者，併合處罰之；數罪併罰，有二裁判
    以上者，依第51條規定，定其應執行之刑；數罪併罰，分別
    宣告其罪之刑，依下列各款定其應執行者：五、宣告多數有
    期徒刑者，於各刑中之最長期以上，各刑合併之刑期以下，
    定其刑期，但不得逾30年；依刑法第53條及第54條應依刑法
    第51條第5款至第7款之規定，定其應執行之刑者，由該案犯
    罪事實最後判決之法院之檢察官，聲請該法院裁定之，刑法
    第50條第1項前段、第53條、第51條第5款，刑事訴訟法第47
    7條第1項分別定有明文。再者，法律上屬於自由裁量事項，
    尚非概無法律性之拘束，在法律上有其外部界限及內部界限
    。前者法律之具體規定，使法院得以具體選擇為適當裁判，
    此為自由裁量之外部界限。後者法院為自由裁量時，應考量
    法律之目的，法律秩序之理念所在，此為自由裁量之內部界
    限。法院為裁判時，二者均不得有所踰越。在數罪併罰而有
    二裁判以上，應定其應執行刑之案件，法院所為刑之酌定，
    固屬自由裁量事項，然對於法律之內、外部界限，仍均應受
    其拘束（最高法院91年度台非字第32號及92年度台非字第18
    7號判決意旨可資參照）。
三、經查：
(一)受刑人犯如附表所示之罪，先後經法院以判決判處如附表所
    示之刑，又附表編號1至9所示之罪曾經臺灣高等法院高雄分
    院以109年度抗字第172號裁定應執行有期徒刑3年4月確定等
    情，有臺灣高等法院被告前案紀錄表、各該刑事判決及裁定
    在卷可稽。本件係受刑人請求檢察官就附表編號1、3至4所
    示得易科罰金之罪與附表編號2、5至10所示不得易科罰金之
    罪，聲請定其應執行之刑，有臺灣高雄地方檢察署受刑人是
    否同意聲請定執行刑調查表1份在卷可查，是依刑法第50條
    第2項規定，自不受同法第50條第1項第1款規定之限制，則
    檢察官聲請就如附表所示之10罪定應執行刑，本院審核認為
    正當。復依前開說明，本院就附表所示各罪再為定應執行刑
    之裁判時，自應受前開裁判所定應執行刑之內部界限拘束，
    即不得重於上開曾定應執行刑各罪之應執行刑與其餘各罪所
    示刑度加計之總和（計算式：3年4月＋8月＝4年），合先敘明
    。
(二)本院審酌受刑人上開10罪，經核均屬竊盜罪，其犯罪類型相
    同、行為態樣要皆至宮廟竊取香油錢、手段、動機及所侵害
    法益均相似，犯罪時間集中在106年2月至8月間，受刑人整
    體犯行的應罰適當性，復參酌受刑人於111年9月29日以書面
    表示希望法院從輕量刑之意見（見執聲卷第5頁），兼衡責
    罰相當與刑罰經濟之原則，爰裁定如主文所示之應執行刑。
    另受刑人所犯原得易科罰金之罪（附表編號1、3至4），因
    與不得易科罰金之罪併合處罰之結果，均不得易科罰金，參
    照司法院大法官會議釋字第144號解釋意旨，自毋庸為易科
    罰金折算標準之諭知，併此敘明。
四、依刑事訴訟法第477條第1項，刑法第50條第1項但書第1款、
    第2項、第53條、第51條第5款，裁定如主文。
中　　華　　民　　國　　111 　年　　11　　月　　16　　日
                  刑事第六庭    法　官  張  震
以上正本證明與原本無異。
如不服本裁定，應於送達後5日內，向本院提出抗告狀。
中　　華　　民　　國　　111 　年　　11　　月　　17　　日
                                書記官  蔡靜雯
附表：
編號 罪名 宣告刑 犯罪日期     最後事實審        確定判決      法院、案號 判決日期 法院、案號 確定日期 1 竊盜 有期徒刑3 月，如易科罰金，以新臺幣1,000 元折算1 日 106年5月19日 臺灣橋頭地方法院106年度易字第196 號 106年7月19日 臺灣橋頭地方法院106年度易字第196 號 106年8月15日 2 竊盜 有期徒刑9 月 106年5月3日 臺灣臺南地方法院106年度易字第1154號 106年9月22日 臺灣臺南地方法院106年度易字第1154號 106年10月26日 3 竊盜 有期徒刑4 月，如易科罰金，以新臺幣1,000 元折算1 日 106年5月3日 臺灣臺南地方法院106年度易字第909、1105、1172、1314號 106年10月12日 臺灣臺南地方法院106年度易字第909 、1105、1172、1314號 106年11月13日 4 竊盜 有期徒刑3 月，如易科罰金，以新臺幣1,000 元折算1 日 106年7月4日 臺灣臺南地方法院106年度易字第909、1105、1172、1314號 106年10月12日 臺灣臺南地方法院106年度易字第909、1105、1172、1314號 106年11月13日 5 竊盜 有期徒刑10月  106年4月28日 臺灣臺南地方法院106年度易字第909、1105、1172、1314號 106年10月12日 臺灣臺南地方法院106年度易字第909、1105、1172、1314號 106年11月13日 6 竊盜 有期徒刑10月  106年4月29日 臺灣臺南地方法院106年度易字第909、1105、1172、1314號 106年10月12日 臺灣臺南地方法院106年度易字第909、1105、1172、1314號 106年11月13日 7 竊盜 有期徒刑10月  106年5月10日 臺灣臺南地方法院106年度易字第909、1105、1172、1314號 106年10月12日 臺灣臺南地方法院106年度易字第909、1105、1172、1314號 106年11月13日 8 竊盜 有期徒刑10月  106年2月12日 臺灣高雄地方法院107年度審易字第225號 107年3月30日 臺灣高雄地方法院107年度審易字第225號 107年4月24日 9 竊盜 有期徒刑9月  106年4月21日 臺灣高雄地方法院107年度審易字第225號 107年3月30日 臺灣高雄地方法院107年度審易字第225號 107年4月24日 10 竊盜 有期徒刑8月 106年8月6日至7日 臺灣高雄地方法院111年度審易字第362號 111年5月26日 臺灣高雄地方法院111年度審易字第362號 111年6月29日 備  註 1.編號3至4部分曾定應執行刑為有期徒刑6月，如易科罰金，以新臺幣1,000元折算1日。 2.編號5至7部分曾定應執行刑為有期徒刑2年2月。 3.編號8至9部分曾定應執行刑為有期徒刑1年4月。